最高法院刑事裁定　　　　　　　一○○年度台抗字第七○二號
抗　告　人　陳誌鋒
上列抗告人因貪污等罪案件，不服台灣高等法院台中分院中華民
國一００年七月二十二日延長羈押之裁定（九十九年度上訴字第
二一一三號），提起抗告，本院裁定如下：
    主  文
抗告駁回。
    理  由
按被告經法官訊問後，認為犯罪嫌疑重大，而有刑事訴訟法第一
百零一條第一項各款所列情形之一，非予羈押，顯難進行追訴、
審判或執行者，得羈押之；又羈押被告，審判中不得逾三月，但
有繼續羈押之必要者，得於期間未滿前，經法院依刑事訴訟法第
一百零一條或第一百零一條之一之規定訊問被告後，以裁定延長
之，同法第一百零一條第一項、第一百零八條第一項分別定有明
文。本件原裁定以：抗告人陳誌鋒因貪污等罪案件，前經原審認
其涉犯貪污治罪條例第四條第一項第三款之經辦工程收取回扣罪
、同條例第四條第一項第二款、第二項之藉勢勒索財物未遂罪、
政府採購法第八十八條第一項之受託辦理採購人員意圖私利罪、
同法第九十條第一項之強制採購人員違反本意為採購決定罪；犯
罪嫌疑重大，經第一審判處應執行有期徒刑十八年，足認其有逃
亡之虞，且所犯之經辦工程收取回扣罪、藉勢勒索財物未遂罪或
經辦工程收取回扣未遂等罪，均為最輕本刑五年以上有期徒刑之
罪，非予羈押顯難進行審判與執行，自民國九十九年十月二十八
日起羈押，嗣於一００年一月二十八日延長羈押，再於一００年
三月二十八日、五月二十八日延長羈押，二個月之延長羈押期間
即將屆滿。審酌抗告人所涉之貪污等犯行，既經第一審法院認定
有罪，並判處應執行有期徒刑十八年在案，則本案仍有保全審理
與執行程序之必要，於此情形下，抗告人為規避刑罰之執行而妨
礙執行程序進行之程度亦隨之昇高，且抗告人所涉藉勢勒索財物
未遂之行為，對於社會安全秩序及人民生命安全之保障亦有重大
影響，再衡酌本案目前訴訟進行之程度，及為保全將來之刑事執
行能順利進行，認前述羈押原因仍然存在，抗告人仍有繼續羈押
之必要。而於一００年七月二十二日裁定，自同年七月二十八日
起，延長羈押期間二月等情，有上開刑事裁定、訊問筆錄及押票
（均為影本）在卷可憑，核屬原審裁量權之自由行使，自無違法
可言。抗告意旨略以：本件難認抗告人有第一審判決所認之犯行
，抗告人自始無逃亡之虞，原裁定認有保全審理與執行之必要，
顯係臆測之詞，本件並無延長羈押之必要云云，惟按對於被告有
無刑事訴訟法第一百零一條第一項各款規定之情形，應否羈押及
羈押後其原因是否仍然存在，有無繼續羈押之必要，俱屬事實問
題，法院有依法認定裁量之職權。原裁定既已明其經依法訊問
調查，並衡酌羈押之諸要件及案情，認仍有繼續羈押之必要，而
為如上之裁定，即難謂於法不合。抗告意旨徒依己見，對原法院
之職權裁量任意指摘，以爭執其無受羈押原因及必要，難認為有
理由，應予駁回。
據上論結，應依刑事訴訟法第四百十二條，裁定如主文。
中    華    民    國  一○○  年    九    月    八    日
                      最高法院刑事第十二庭
                          審判長法官  黃  正  興  
                                法官  許  錦  印  
                                法官  林  瑞  斌  
                                法官  陳  春  秋  
                                法官  謝  靜  恒  
本件正本證明與原本無異
                                      書  記  官  
中    華    民    國  一○○  年    九    月   十五   日
                                                       s